---
title: "고급R활용 과제"
output: word_document
---

# 1장 연습문제 
## 4번 문제 : 자료 1.1을 이용하여 다음에 답하세요.
### (1) 남녀별 값 m은 1로, f는 2로 변환하고, 각각 도수를 구하시요. 

```{r}
setwd("D:/Work_R/R-Project")
insurance.rawdata <- read.table("insurance.txt", header=T)
insurance.data <- insurance.rawdata

head( insurance.data )
str( insurance.data)

index <- which(insurance.data$sex == "f")
sex2 <- rep( 1, length(insurance.data$sex) )
sex2[ index ] <- 2

insurance.data$sex2 <- factor( sex2, level=c(1:2), labels=c("남", "여"))

sex.table <- table( insurance.data$sex2 )
sex.table

barplot( sex.table, main="성별 도수 분포" )
```

### (2) 변수 "종교"에서 1과 2를 1로, 3은 2로 변환한 새로운 변수를 만들고, 각 값에 적합한 라벨을 지정하시요.

```{r}
#install.packages("car")
library(car)
insurance.data$religion2 <- recode( insurance.data$religion, "2=1;3=2"  )
head( insurance.data, n=7 )
str( insurance.data)
insurance.data$religion2 <- factor( insurance.data$religion2, level=c(1:2), labels=c("유", "무"))
head( insurance.data, n=8 )
```

### (3) 보험금애글 로그변화한 새로운 변수를 만드시요.
```{r}
insurance.data$amount_log <- log(insurance.data$amount)
head( insurance.data )
```


### (4) 보험금액과 월수입의 산점도 및 (3)에서 로그변환한 변수와 월수입의 산점도를 그리시오.
```{r}
#install.packages("ggplot2")
library(ggplot2)
ggplot(data=insurance.data, aes(x=insurance.data$amount, y=insurance.data$salary)) + 
   geom_point(shape=19, size=3, colour="red") +
   ggtitle("보험금액과 월수입의 산점도")

ggplot(data=insurance.data, aes(x=insurance.data$amount_log, y=insurance.data$salary)) + 
   geom_point(shape=19, size=3, colour="blue") +
   ggtitle("로그변환한 보험금액과 월수입의 산점도")
```


### (5) 남자인 경우만을 택하여 위 (4)번을 시앵하시오.
```{r}

index_m <- which(insurance.data$sex == "m")
insurance.man.data <- insurance.data[ index_m, ]
head(insurance.man.data)

ggplot(data=insurance.man.data, aes(x=amount, y=salary)) + 
   geom_point(shape=19, size=3, colour="red") +
   ggtitle("남자의 보험금액과 월수입의 산점도")

ggplot(data=insurance.man.data, aes(x=amount_log, y=salary)) + 
   geom_point(shape=19, size=3, colour="blue") +
   ggtitle("남자의 로그변환한 보험금액과 월수입의 산점도")

```


### (6) 여자의 경우만을 택하여 위 (4)번을 시앵하시오.
```{r}
index_f <- which(insurance.data$sex == "f")
insurance.female.data <- insurance.data[ index_f, ]
head(insurance.female.data)

ggplot(data=insurance.female.data, aes(x=amount, y=salary)) + 
   geom_point(shape=19, size=3, colour="red") +
   ggtitle("여자의 보험금액과 월수입의 산점도")

ggplot(data=insurance.female.data, aes(x=amount_log, y=salary)) + 
   geom_point(shape=19, size=3, colour="blue") +
   ggtitle("여자의 로그변환한 보험금액과 월수입의 산점도")
```


### (7) 위 (5)와 (6)의 산점도를 한 화면에 겹친 그림으로 그려 보시오.
```{r}
ggplot(data=insurance.data, aes(x=amount, y=salary, , colour=sex)) + 
   geom_point(shape=19, size=3) +
   ggtitle("보험금액과 월수입의 산점도")

ggplot(data=insurance.data, aes(x=amount_log, y=salary, , colour=sex)) + 
   geom_point(shape=19, size=3) +
   ggtitle("로그변환한 보험금액과 월수입의 산점도")
```


## 5번 문제 : R패키지 hflights에 있는 데이터세트 hflights를 dplyr을 이용하여 데이터처리를 하고자 한다.
```{r}
#install.packages("dplyr")
library(dplyr)
#install.packages("hflights")
library(hflights)
```

### (1) dim(hflights)의 결과를 보이시오.
```{r}
dim(hflights)
```

### (2) 다음을 수행한 결과를 보이시오.
```{r}
flights <- tbl_df(hflights)
filter(flights, Month==1, DayofMonth==1)
filter(flights, UniqueCarrier=="AA" | UniqueCarrier=="UA")
```

### (3) 다음을 수행한 결과를 보이시오.
```{r}
select(flights, DepTime, ArrTime, FlightNum)
```

### (4) 변수(Distance, AirTime)를 선택하고, Speed=Distance/AirTime*60 을 포함한 변수(Distance, AirTime, Speed)이 결과를 보이시오.
```{r}
flights_s <-  select(flights, Distance, AirTime)
mutate(flights_s, Speed=Distance/AirTime*60 )
```

### (5) 변수 Dest별로 연착시간(ArrDelay)의 평균을 보이시오.
```{r}
flights_g <- group_by(flights, Dest)
summarize(flights_g, arrMean=mean(ArrDelay, na.rm=TRUE) )
```

### (4)번과 (5)번을 chain 기능을 이용하여 작업해 보시오.
```{r}
flights %>%
  select(Distance, AirTime) %>%
  mutate( Speed=Distance/AirTime*60 )


flights %>%
   group_by(Dest) %>%
   summarize(arrMean=mean(ArrDelay, na.rm=TRUE) )
```

# 2장 연습문제 
## 3번 문제 : 자유도가 v인 카이제곱분포를 따르는 확률변수 X의 기댓값과 분산은 각각 v 및 2v이다. 자유도가 10인 카이제곱분포로부터 500개의 난수를 생성하여 기댓값과 분산이 각각 10과 20에 근접한 값이 나오는지 살펴보시오.
```{r}
chisq_10 <- rchisq(500, 10)
head(chisq_10, n=20)
mean( chisq_10 )
var( chisq_10 )
```

# 3장 연습문제 
## 8번 문제 : 네그룹의 평균차이를 검정하기 위해 각 그룹의 자료를 얻었더니 다음과 같았다. one-way.test함수를 사용하여 검정하시오.
```{r}
y <- c(11, 10,  8, 11, 10, 10, 11, 11, 10, 9,
    11, 11,  9, 11, 12, 13, 9,  10, 11, 10,
    12, 14, 10, 12, 10, 12, 12, 12, 11, 12,
    11, 10, 8,  11, 11, 9,  10, 11, 11, 10)
  )
x <- c( 
  rep(1,10),
  rep(2,10),
  rep(3,10),
  rep(4,10)
  )
oneway.test(y ~ x, var.equal=T)
```


# 4장 연습문제 
## 7번 문제 : 
```{r}

```

## 8번 문제 : 
```{r}

```
