---
title: "고급R활용 과제"
output: word_document
---

## 5번 문제 : R패키지 hflights에 있는 데이터세트 hflights를 dplyr을 이용하여 데이터처리를 하고자 한다.
```{r}
#install.packages("dplyr")
library(dplyr)
#install.packages("hflights")
library(hflights)
```

### (1) dim(hflights)의 결과를 보이시오.
```{r}
dim(hflights)
```

### (2) 다음을 수행한 결과를 보이시오.
```{r}
flights <- tbl_df(hflights)
filter(flights, Month==1, DayofMonth==1)
filter(flights, UniqueCarrier=="AA" | UniqueCarrier=="UA")
```

### (3) 다음을 수행한 결과를 보이시오.
```{r}
select(flights, DepTime, ArrTime, FlightNum)
```

### (4) 변수(Distance, AirTime)를 선택하고, Speed=Distance/AirTime*60 을 포함한 변수(Distance, AirTime, Speed)이 결과를 보이시오.
```{r}
flights_s <-  select(flights, Distance, AirTime)
mutate(flights_s, Speed=Distance/AirTime*60 )
```

### (5) 변수 Dest별로 연착시간(ArrDelay)의 평균을 보이시오.
```{r}
flights_g <- group_by(flights, Dest)
summarize(flights_g, arrMean=mean(ArrDelay, na.rm=TRUE) )
```

### (4)번과 (5)번을 chain 기능을 이용하여 작업해 보시오.
```{r}
flights %>%
  select(Distance, AirTime) %>%
  mutate( Speed=Distance/AirTime*60 )


flights %>%
   group_by(Dest) %>%
   summarize(arrMean=mean(ArrDelay, na.rm=TRUE) )
```

# 2장 연습문제 
## 3번 문제 : 자유도가 v인 카이제곱분포를 따르는 확률변수 X의 기댓값과 분산은 각각 v 및 2v이다. 자유도가 10인 카이제곱분포로부터 500개의 난수를 생성하여 기댓값과 분산이 각각 10과 20에 근접한 값이 나오는지 살펴보시오.
```{r}
chisq_10 <- rchisq(500, 10)
head(chisq_10, n=20)
mean( chisq_10 )
var( chisq_10 )
```

# 3장 연습문제 
## 8번 문제 : 네그룹의 평균차이를 검정하기 위해 각 그룹의 자료를 얻었더니 다음과 같았다. one-way.test함수를 사용하여 검정하시오.
```{r}
y <- c(11, 10,  8, 11, 10, 10, 11, 11, 10, 9,
    11, 11,  9, 11, 12, 13, 9,  10, 11, 10,
    12, 14, 10, 12, 10, 12, 12, 12, 11, 12,
    11, 10, 8,  11, 11, 9,  10, 11, 11, 10)
  
x <- c( 
  rep(1,10),
  rep(2,10),
  rep(3,10),
  rep(4,10)
  )
oneway.test(y ~ x, var.equal=T)
```


# 4장 연습문제 
## 7번 문제 : 
```{r}

```

## 8번 문제 : 
```{r}

```
